【裁判字號】    89,易,4691
【裁判日期】    891226
【裁判案由】    毒品危害防制條例
【裁判全文】
臺灣高雄地方法院刑事判決                        八十九年度易字第四六九一號
    公  訴  人  臺灣高雄地方法院檢察署檢察官
    被      告  甲○○
    選任辯護人  蘇精哲
右列被告因違反毒品危害防制條例案件，經檢察官提起公訴（八十九年度毒偵字第六
四七九號），本院判決如左：
    主  文
甲○○連續施用第二級毒品，累犯，處有期徒刑陸月，如易科罰金，以參佰元折算壹
日。扣案安非他命零點捌公克（驗後毛重）、吸管壹支沒收銷燬之。夾鍊袋肆只沒收
。
    事  實
一、甲○○曾於民國八十五年間因麻醉藥品管理條例案件，經法院判處有期徒刑四月
    確定，於八十六年二月三日執行完畢，猶不知悔改。前因施用第二級毒品案件，
    經強制戒治期滿，由台灣高雄地方法院於八十八年十月十一日，以八十七年度訴
    字第一一五三號判決免刑確定。復基於概括犯意，自八十九年五月間某日起至同
    年九月十九日止，連續在高雄縣阿蓮鄉玉庫村八十五之一號住處施用第二級毒品
    安非他命多次，為警於八十九年九月十九日在上開地點查獲，並扣得第二級毒品
    安非他命壹包（驗後毛重零點八公克）、沾有安非他命之施用毒品器具分裝吸管
    一支、空夾鍊袋肆只等物。
二、案經高雄市政府警察局刑警大隊報告台灣高雄地方法院檢察署檢察官偵查起訴。
    理  由
一、訊據被告甲○○固不否認有施用第二級毒品安非他命之犯行，惟辯稱係自八十九
    年八月間才開始施用云云。經查：被告自八十九年五月間某日起在上開地點施用
    安非他命之犯行，業據其於警訊及偵查中自白不諱（警卷八十九年九月十九日調
    查筆錄，偵卷八十九年九月二十日訊問筆錄），且被告為警查獲時所採集之尿液
    經送驗結果，呈甲基安非他命陽性反應，此有高雄市政府衛生局煙毒尿液檢驗成
    績書一紙附卷可參，應認前揭警訊及偵查中之自白與事實較為相符，其所辯不足
    採信。此外，扣案之安非他命零點八公克（驗後毛重）、分裝吸管一支經送驗結
    果為安非他命成分及含有安非他命成分，亦有高雄醫學大學附設中和紀念醫院檢
    驗報告二紙在卷可稽，被告犯行堪以認定。又被告前因施用毒品案件，經強制戒
    治期滿，由台灣高雄地方法院於民國八十八年十月十一日，以八十七年度訴字第
    一一五三號免刑判決確定，有判決書在卷足憑，其於五年內再犯毒品危害防制條
    例第十條之罪，依同條例第二十條第三項之規定，應依法論科。
二、核被告所為，係犯毒品危害防制條例第十條第二項之施用第二級毒品罪。其先後
    數次行為，時間緊接，方法相同，所犯係構成要件相同之罪名，顯係出於概括之
    犯意為之，為連續犯，應依刑法第五十六條之規定論以一罪，並加重其刑。又被
    告曾因違反麻醉藥品管理條例案件，經法院判處有期徒刑五月確定，於八十六年
    二月三日執行完畢，有台灣高等法院被告全國前案紀錄表及台灣高雄地方法院檢
    察署刑案資料查註紀錄表各一份附卷可參，其於五年以內再犯本件有期徒刑以上
    之罪，為累犯，應依法遞加重其刑。審酌被告犯罪後坦承犯行，且其施用毒品之
    犯行，性質上乃屬對自我身心健康之自戕行為，其行為本身對社會所造成之危害
    並非直接、巨大，以及其犯罪動機、目的、手段及所生危害等一切情事，量處如
    主文所示之刑，並諭知易科罰金之折算標準，以資懲儆。扣案之安非他命零點八
    公克（驗後毛重）確為安非他命成分，施用毒品器具吸管一支亦含有安非他命成
    分，性質上顯難與毒品分離，均為違禁物，有高雄醫學大學附設中和紀念醫院檢
    驗報告二紙可參，應依毒品危害防制條例第十八條第一項前段之規定沒收銷燬之
    。又扣案夾鍊袋四只，雖無毒品反應，然為被告所有供犯罪所用之物，此經被告
    供認在卷，爰依刑法第三十八條第一項第二款之規定宣告沒收。
據上論斷，應依刑事訴訟法第二百九十九條第一項前段、毒品危害防制條例第十條第
二項、第十八條第一項前段、刑法第十一條、第五十六條、第四十七條、第四十一條
、第三十八條第一項第二款、罰金罰鍰提高標準條例第二條，判決如主文。
本案經檢察官陳淑雲到庭執行職務。
中      華      民      國    八十九    年    十  二    月    二十六    日
                                  臺灣高雄地方法院刑事第三庭
                                      法  官  葉  啟  洲
右正本證明與原本無異。
如不服本判決，應於判決送達後十日內，向本院提出上訴狀。
                                      書記官  盧  雅  婷
中      華      民      國    八十九    年    十  二    月    二十六    日
附錄本判決之論罪法條：
毒品危害防制條例第十條第二項
施用第二級毒品者，處三年以下有期徒刑。


司法院資訊處製作；財團法人民間司法改革基金會備份。
